台灣台北地方法院民事判決　　　　　　 95年度重訴字第528號
原　　　告　　一零四資訊科技股份有限公司
法定代理人　　乙○○
訴訟代理人　　丙○○
　　　　　　　李世章律師
　　　　　　　徐念懷律師
被　　　告　　全球華人股份有限公司
　　　　　　　　　　　之1
兼法定代理人　甲○○
共　　　同
訴訟代理人　　簡榮宗律師
　　　　　　　朱峻賢律師
上列當事人間請求清償借款事件，本院於中華民國96年9 月6 日
言詞辯論終結，判決如下：
    主  文
被告全球華人股份有限公司應給付原告新台幣參佰柒拾柒萬零貳
佰貳拾元，及自民國九十五年五月五日起至清償日止，按週年利
率百分之五計算之利息。
原告其餘之訴駁回。
訴訟費用由被告全球華人股份有限公司負擔四分之一，餘由原告
負擔。
本判決第一項於原告以新台幣壹佰貳拾伍萬元供擔保後，得假執
行；但被告全球華人股份有限公司如以新台幣參佰柒拾柒萬零貳
佰貳拾元為原告預供擔保，得免為假執行。
原告其餘假執行之聲請駁回。
    事實及理由
一、原告主張及聲明如下：
(一)本件兩造主要營業項目均為蒐集求職端及求才端之相關資料
    ，即藉由電腦處理大量資料之迅速性及可靠性為求職端及求
    才端二者工作機會之媒合；惟分別為擔任被告全球華人股份
    有限公司（下稱被告公司）工程師之訴外人鄭英慶（負責資
    料庫管理及寫網站程式）、工程部經理之訴外人洪呈儒、工
    程部程式設計工作之訴外人徐順國，及擔任被告公司董事兼
    副總經理之訴外人林華聖，竟利用網際網路不法攫取原告公
    司所有求職端個人資料80,000筆。因訴外人鄭英慶、洪呈儒
    、徐順國及林華聖等人均係為被告公司之利益，且係基於其
    職務上之身分而為前揭與被告公司營業內容有關之侵權行為
    ，被告公司自應依民法第188 條第1 項本文規定及最高法院
    86年度台上字第1497號判例意旨負連帶賠償之責。而被告甲
    ○○既為被告公司之負責人，其未盡善良管理人之注意義務
    ，放縱公司內諸多高階主管不法侵害原告公司權益，亦應與
    被告公司依公司法第23條第2 項負連帶賠償責任。又原告公
    司雖為法人，亦享有名譽權。故關於訴外人鄭英慶、洪呈儒
    、徐順國及林華聖等人就與執行職務有關之不法侵權行為，
    導致原告公司於營業秘密之維護及控管方面，在社會上遭受
    欠缺周延之貶損評價，消基會更具體責難「人力銀行程式設
    計不周延，讓求職者資料全都露」等語，確實損及原告公司
    之名譽及信用，原告公司自得依民法第195 條第1 項規定及
    最高法院62年台上字第2806號判例意旨請求被告公司及被告
    甲○○登報道歉以回復名譽。
(二)台灣台北地方法院93年度易字第1431號刑事確定判決業已確
    認被告公司確實取得原告公司所有系爭80,000筆求職者個人
    履歷資料。而原告所有系爭80,000筆求職者個人履歷資料係
    屬「產銷機密」，同業之被告公司不可能透過與原告公司簽
    約之方式取得，然被告公司卻不法攫取原告公司所有之系爭
    80,000筆求職者個人履歷資料，並予以篩選比對，找出未在
    被告公司所經營之1111人力銀行網站登錄資料之求職者名單
    ，進一步發送電子郵件邀請前開名單上之求職者前往1111人
    力銀行網站登錄資料，以充實該人力銀行求職者資料庫。不
    論系爭80,000筆求職者個人履歷資料有無存入所謂被告公司
    履歷資料庫，被告公司確已實際著手「利用」系爭80,000筆
    求職者個人履歷資料。至於求職者最終有無前往1111人力銀
    行網站登錄履歷資料，並登錄被告公司履歷資料庫內，均無
    法阻卻其先前已為「篩選比對」及「寄發電子廣告信邀請登
    錄」之行為。又前揭被告公司未經原告公司允許而刺探、攫
    取該營業秘密、無償擴充自己資料庫之行為，受有「免除開
    發求職者登錄費用」之利益及廠商付款登錄查看資料之利益
    ，惟同時造成原告公司喪失商譽、防止喪失營業秘密成本、
    減少投資價值及增加研發成本等損害，已嚴重侵蝕原告公司
    在同業領域中之競爭力，磨損原告公司擁有絕對多數求職者
    個人履歷資料之特色，並稀釋原告公司所有「104 人力銀行
    」在社會大眾內心之品牌形象。故原告公司以91年度開發每
    位求職者之平均費用約為186 元為計算基準，並依民法第
    179 條規定及最高法院61年台上字第1695號判例意旨，請求
    被告公司返還其省卻推銷及開發費用所受之14,880,000元之
    不當利益（計算式：186 ×80,000 ＝14,880,000）。
(三)原告之聲明：
  1.被告公司應給付原告14,880,000元，及自起訴狀繕本送達之
    翌日起至清償日止，按週年利率5 ％計算之利息。
  2.被告應連帶於蘋果日報、中國時報、自由時報全國版頭版，
    以十全版刊登道歉啟示各1 日。
  3.原告願供擔保，請准宣告假執行。
二、被告抗辯及聲明如下：
(一)查原告公司於93年3 月13日（即媒體報導之日，至遲為同年
    3 月16日）即已知悉其受有損害，亦能於該報導中知悉賠償
    義務人為何人（此觀93年3 月16日之媒體報導，原告公司負
    責人表示其質疑本案係為被告公司授意，非員工個人行為即
    可明證）。然原告公司卻於95年4 月10日始起訴為本件請求
    ，顯逾2 年之時效期間，故原告公司之損害賠償請求權實已
    罹於時效而消滅。縱認原告之請求未罹於時效，然其請求亦
    無理由，詳述如下：
  1.本件刑案中，檢察官所起訴者為訴外人鄭英慶等4 人，從未
    將被告公司或其代表人甲○○列為共同被告，且於該起訴書
    中亦未提及訴外人鄭英慶等4 人之行為係由被告公司所授意
    。況訴外人鄭英慶等4 人雖係被告公司之員工，然渠等之侵
    權行為不代表即為被告公司所知悉或得被告公司授權，原告
    公司逕以此推論，顯屬無據。
  2.訴外人鄭英慶等人取得原告公司簽約付費會員之帳號及密碼
    ，並將其求職者履歷資料重製下載之行為，不僅非屬有關被
    告公司之「業務」，且為該侵權行為者，實為訴外人鄭英慶
    等4 人之個人行為。被告甲○○即被告公司之代表人非但未
    曾教唆或參與訴外人鄭英慶等人之行為，亦直至刑事警察局
    偵九隊至被告公司搜索時，始知本案之始末。故倘原告公司
    因此受有損害，尚難謂係被告甲○○以被告公司負責人之身
    分執行該公司之業務所致，核與公司法第23條所定要件不合
    （最高法院65年台上字第3031號判例、台灣高等法院89年上
    易字第452 號判決參照）。
  3.又縱媒體批露本案事實之行為而造成原告之損害，則該損害
    亦係該媒體所為，原告並未舉證其名譽權之損害與訴外人鄭
    英慶等4 人前述之行為是否具有因果關係，故原告公司主張
    被告等須依此負僱用人之連帶賠償責任，已屬無據。況名譽
    為人格之社會評價，名譽有無受損害，應以社會上對個人評
    價是否貶損作為判斷之依據（最高法院48年台上字第481 號
    判例參照），而依原告所提出之報導觀之，均係對被告公司
    不利之言論，因此，本案經媒體批露報導後，名譽遭受嚴重
    貶損者，應為被告公司而非原告，故原告主張被告等應登報
    道歉以回復其名譽，實無理由。
(二)被告公司從未曾「要求」訴外人鄭英慶等人為上述不法行為
    ，訴外人鄭英慶等人亦未曾將上述之行為告予被告等知曉。
    且本件相關刑事卷中亦載明訴外人鄭英慶等人利用電腦將原
    告公司會員之個人資料下載及儲存在被告公司電腦後，未及
    將上開資料存入被告公司資料庫前，即經原告公司報警查獲
    ，該等資料儲存之電腦亦經搜索扣押在案。換言之，該等個
    人資料仍存於訴外人鄭英慶等人個人使用之電腦中而未存入
    被告公司之履歷資料庫，且該等電腦亦經刑事扣押，故被告
    公司並無取得、使用本案系爭80,000筆求職者個人資料。被
    告公司既未因此受有利益，即核與民法第179 條所定要件不
    合，從而原告公司據此請求被告公司返還14,880,000元之不
    當得利，於法無據。
(三)退萬步言，縱原告受有損害（被告公司仍否認），亦非原告
    公司得以不當得利之法律關係為請求權基礎而主張。蓋觀諸
    原告公司主張其所受之損害，例如造成原告公司喪失商譽、
    防止喪失營業秘密成本、減少投資價值及增加研發成本等損
    害，均非被告公司「使用個人資料之不當得利行為」所致（
    換言之，即使有被告公司之不當得利行為，亦與原告公司之
    損害無直接因果關係），而係訴外人鄭英慶等人詐欺原告公
    司取得個人資料之侵權行為所致，故原告公司受有損害之主
    張，亦與被告公司無關。
(四)又原告公司依其公司本身之開發成本，計算出每位求職者之
    開發費用約為186 元，因而得出被告受有14,880,000元之不
    當得利等語。然查，縱原告公司每位求職者之開發成本確為
    186 元（被告公司仍存疑），然此與原告公司所受之損害無
    關。因系爭80,000多筆資料，縱被訴外人鄭英慶重製，然原
    告公司仍保有前開資料之所有權，得加以利用。且原告前揭
    開發成本，亦與被告所受利益無關，因被告公司之開發成本
    亦未必與原告公司相同。從而，原告公司計算「利益」之方
    式，亦屬不當
(五)被告之聲明：
  1.原告之訴以及假執行聲請均駁回。
  2.如受不利判決，被告願供擔保請准宣告免為假執行。
三、本院得心證之理由：
(一)本件原告主張被告公司以經營人力資源服務網站「1111人力
    銀行」（網址為http://www.1111.com.tw）為主要營業項目
    ，網站旨在蒐集求職者之個人資料、學經歷、專長、徵才之
    個人或公司行號營業項目、經營規模、人事需求等資訊，並
    將前揭資料數入電腦建立資料庫，藉由電腦處理大量資料之
    迅速性及可靠性之特色為求職者及求才公司二者工作機會之
    媒和；訴外人鄭英慶、洪呈儒、林華聖、徐順國則分別為91
    年間被告公司之工程部工程師、工程部經理、總管理部副總
    、工程部主任；被告公司為求增加高學歷之求職者履歷資料
    ，要求任職工程部工程師之訴外人鄭英慶謀求對策，訴外人
    鄭英慶竟自91年8 月26日起，利用被告公司內之電腦及網路
    設備，透過網際網路連線至均為經營人力資源服務網站之原
    告公司（網址為http://www.104.com.tw） 所經營之「104
    人力銀行網站」當中之VIP 客戶專屬查詢頁面（網址為
    http://vip.104.com.tw ，下稱VIP 專區），並以網際網路
    上不知處所下載所得之「身分證字號產生器」及字典檔，配
    合自己撰寫之程式，以暴力破解法嘗試登入前開VIP 專區，
    以此方式輸入已存在之帳號（Account） 密碼（Password）
    ，取得原屬於訴外人飛元科技股份有限公司等7 家公司付費
    取得而得在「104 人力銀行網站」刊登求才資訊之帳號及密
    碼共計15組，予以存檔，並以「104 帳號密碼」為標題之電
    子郵件傳遞予訴外人洪呈儒、徐順國、林華聖及公司總經理
    特助、企畫部職員、客服部職員、工程助理、專案部職員、
    副總經理特助等人；訴外人鄭英慶、洪呈儒、徐順國及林華
    聖等4 人復為自己及被告公司不法之利益，連續多次冒用前
    揭7 家公司之帳號及密碼，登入104 人力銀行網站VIP 專區
    ，未經VIP 專區登錄個人履歷之諸當事人同意，查閱及下載
    該專區求職者履歷資料庫，致原告公司陷於錯誤，誤以為渠
    等係合法會員登入資料庫搜尋資料，而對之提供人力資源資
    料庫伺服器查詢服務；訴外人鄭英慶等4 人再伺機將瀏覽器
    輸出之資訊予以重製存檔，以此非法輸出之方法，未經付費
    非法重製在前述專區內屬應付費始可取得之求職者之個人資
    料；又受僱於被告公司之鄭英慶、林華聖利用電腦下載前揭
    求職者之個人資料後，由訴外人洪呈儒將前開資料以公司內
    部網路傳遞之方式洩漏予該公司工程師篩選比對，找出未在
    被告公司經營之1111人力銀行網站登錄資料之求職者名單，
    篩選後之資料復交付不知情之客服人員周曉琤、施文菊等人
    發送電子郵件邀請前開名單上之客戶至被告公司所經營之
    1111人力銀行網站登錄資料，以充實該人力銀行求職者資料
    庫；嗣經原告公司所經營之104 人力銀行網站管理者發現使
    用紀錄中有異常之資料讀取情形，清查後始發覺該網站遭人
    冒名登入並大量下載求職者資料，乃報警處理，而於91年12
    月20日經警持搜索票搜索被告公司而查獲上情；台灣台北地
    方法院檢察署（下稱台北地檢署）檢察官嗣於93年10月7 日
    因訴外人鄭英慶、洪呈儒、徐順國及林華聖4 人觸犯詐欺得
    利等罪嫌而以92年度偵字第5997號對渠等提起公訴，本院刑
    事庭則於94年3 月31日以93年度易字第1431號判決訴外人鄭
    英慶等4 人各處有期徒刑6 月，如易科罰金，以罰金300 元
    折算1 日確定；被告公司則於96年3 月30日經行政院公平交
    易委員會議處1,500,000 元之罰鍰等情，業據原告於本院審
    理時陳明甚詳，復經本院調閱前揭偵查及審判卷宗查明屬實
    ，並有前揭起訴書、刑事判決書、行政院公平交易委員會公
    處字第096071號函影本各1 件在卷可查（見本院卷第10頁至
    第28頁、第316頁至第324頁），堪信為真實。
(二)按因侵權行為所生之損害賠償請求權，自請求權人知有損害
    及賠償義務人時起，2 年間不行使而消滅；民法第197 條第
    1 項前段及營業秘密法第12條第2 項前段定有明文。又關於
    侵權行為損害賠償請求權之消滅時效，應以請求權人實際知
    悉損害及賠償義務人時起算，非以知悉賠償義務人因侵權行
    為所構成之犯罪行為經檢察官起訴，或法院判決有罪為準（
    最高法院72年台上字第738 號判例意旨參照）。本件原告雖
    主張其於台北地檢署於93年10月7 日以起訴書對訴外人鄭英
    慶等4 人提起公訴，並由該起訴書之內容載明：「…鄭英慶
    與洪呈儒、徐順國及林華聖…共同意圖為自己及全球華人公
    司不法之利益…」等語，始確知被告公司亦應依民法第188
    條第1 項規定負損害賠償責任等語。惟查：
  1.原告公司前於91年11月間即對被告甲○○及訴外人林華聖提
    出刑事詐欺告訴，主張渠等為自己或為被告公司不法之所有
    ，盜用原告公司之簽約求才會員密碼，使原告公司陷於錯誤
    ，而提供原告公司求職者人才資料庫伺器主機之查詢服務供
    渠等使用，此有原告提出之刑事告訴狀1 件附於前揭偵查卷
    內可查（見上開偵查卷宗第189 頁至第194 頁）。
  2.且原告於前揭偵查案件進行中，復於93年3 月31日提出刑事
    補充告訴理由(二)狀，於該告訴理由狀內載明：「…一、被告
    等4 人（指訴外人鄭英慶、洪呈儒、徐順國、林華聖）確有
    為移送意旨所述之犯罪行為…二、移送意旨所述犯罪行為絕
    非被告鄭英慶1 人所自為…(一)…若本案果係被告鄭英慶1 人
    所自為，其僱用人即全球華人股份有限公司（即本件被告公
    司）焉有可能不立即作出解僱處分…(二)…足見該公司（指本
    件被告公司）實清楚明瞭蒐集告訴人（即本件原告公司）資
    料庫求職者個人資料之目的，純係作為該公司商業上之利用
    ，此一行為，係屬於公司之營業行為自明，絕非員工之私人
    行為，該公司之董事長或總經理豈能諉稱不知情…」等語，
    此亦有原告提出之刑事補充告訴理由(二)狀1 件附於前揭偵查
    卷內可稽（見上開偵查卷宗第429 頁至第433 頁）。
  3.由上開2 份原告公司所提出之告訴理由狀內容，可知原告公
    司早於91年11月間即確信其對被告公司有侵權行為損害賠償
    請求權，至遲於93年3 月間，已可認原告公司確信其對被告
    公司有侵權行為損害賠償請求權。然原告公司嗣於95年4 月
    28日始提起本件訴訟而請求被告公司及其負責人即被告甲○
    ○負侵權行為損害責任，此亦有民事起訴狀附於卷內可參（
    見本院卷第4 頁至第9 頁），則參諸上開民法第197 條第1
    項前段規定、營業秘密法第12條第2 項前段規定及最高法院
    判例意旨，原告公司之侵權行為損害賠償請求權業已罹於2
    年之時效，被告公司及被告甲○○提出時效抗辯而拒絕給付
    ，自屬有據。又原告請求被告公司及甲○○登報道歉，係基
    於侵權行為損害賠償請求權而生之回復名譽請求權，然原告
    公司之侵權行為損害賠償請求權既已罹於時效如前所述，則
    其此部分回復名譽之請求亦應一併予以駁回。
(三)按不當得利返還請求權與損害賠償請求權，法律上之性質雖
    有未同，但二者訴訟上所據之事實如屬同一，則原告起訴時
    雖係基於侵權行為之法律關係，然在訴訟進行中於他造為時
    效之抗辯後，亦不妨再基於不當得利之請求權而為主張（最
    高法院56年台上字第3064號判例意旨參照）。又損害賠償之
    義務人，因侵權行為受利益，致被害人受損害者，於前項時
    效完成後，仍應依關於不當得利之規定，返還其所受之利益
    於被害人，民法第197 條第2 項亦有明文。本件被告公司雖
    以其並未接觸其職員即鄭英慶等4 人所下載之原告所有客戶
    資料，並未受有任何利益，且原告公司並未喪失系爭客戶資
    料之所有權，亦未受損害，自不得向被告公司請求返還不當
    得利等語置辯。惟查：
  1.訴外人鄭英慶等4 人非法登入原告公司經營之104 人力銀行
    網站VIP 專區而查閱、下載該專區求職者履歷資料庫，並將
    該資訊予以重製存檔等情已如前述。而被告公司係一法人，
    其行為本須由有代表權限之自然人為之，被告公司既以經營
    人力資源服務網站「1111人力銀行」為主要營業項目，任職
    於被告公司之工程部工程師鄭英慶、工程部經理洪呈儒、總
    管理部副總林華聖、工程部主任徐順國等人，又均屬被告公
    司經營之核心幹部、高階主管，則渠等為被告公司之利益下
    載並重製原告公司所有之求職者履歷資料庫，即可認係被告
    公司之手足而為上開行為，是被告公司主張其並未接觸該求
    職者履歷資料庫資料，即無可採。
  2.再參之訴外人洪呈儒於91年12月20前揭偵查案件中陳稱：
    「…本公司希望已在104 人力銀行網站登錄的求職者也能來
    1111人力銀行網站登錄履歷表，所以由本公司工程部主任鄭
    英慶執行某種程式以取得一組104 人力銀行網站的VIP 帳號
    及密碼，再登入104 人力銀行網站VIP 專區將求職者的履歷
    網頁資料抓回本公司電腦並存放於ACCESS資料庫中…」等語
    （見上開偵查卷宗第25頁）、於91年12月23日前揭偵查案件
    中陳稱：「…A16 至A17 是從施文菊電腦中列印出來的，該
    資料即是經蔡世祥處理過的2萬 多筆未在本公司登錄的求職
    者履歷，A18 是我請蔡世祥比對篩選求職者履歷的郵件，
    A19 是李康玲轉寄給蔡世祥的『轉寄履歷』功能畫面，A20
    是蔡世祥寄給鄭英慶的『104 轉檔數據』資料…」等語（見
    上開偵查卷宗第34頁）、訴外人蔡世祥於91年12月20日前
    揭案件偵查中陳稱：「…我們經理（洪呈儒）曾經叫我處理
    過一個檔案，檔名為104new.mdb ， 他要我將此資料庫檔案
    裡面有跟我們公司重複的求職者資料剔除，之後再將處理過
    的資料mail給他…我是利用字串比對的方式擷取的，我記得
    我擷取了姓名、e-mail、電話、地址等欄位的資料（很多，
    記不得），擷取完後我開了一個暫存的表格去存放這些資料
    …」等語（見上開偵查卷宗第308 頁、第309 頁）、訴外
    人施文菊即被告公司客服人員於91 年12 月20日前揭偵查案
    件中陳稱：「…我因業務上需求，需寄發全球華人公司的廣
    告信件，所以，全球華人公司的客服部人員周曉琤匯整提供
    給我，要寄發的電子廣告電子信箱帳號名單，資料來源據了
    解，係由全球華人公司工程部蔡世祥取得有關104 人力銀行
    的相關資料…後，經過處理再交給客服部人員周曉琤，後來
    ，客服部人員周曉琤再另行整理彙整出與我有關的欄位『即
    xno （編號）、contact （姓名）及email （電子郵件帳號
    ）三個欄位』，再交給我…全球華人公司希望我寄廣告信給
    該檔案中的人，希望他們至全球華人公司網站拜訪並加入全
    球華人公司的網站會員…我所做的任何事情均依據全球華人
    公司相關主管的交代行事…而我寄全全球華人公司廣告信給
    該104.mdb 資料庫中所列的電子郵件帳號等資料的人員，主
    要係應客服部周曉琤錚小姐的要求執行，過程中，全球華人
    公司經理洪呈儒（即我任職部門之工程部主管）知道我受委
    託寄全球華人公司廣告信給104 人力銀行客戶（即前述
    104.mdb 資料庫中所列的電子郵件帳號等資料的人員），而
    我取得104.mdb 資料庫的日期約為91年12 月11 日…」等語
    （見上開偵查卷宗第324 頁、第327 頁、第328 頁），亦足
    見被告公司確有使用訴外人鄭英慶等人所不法取得之原告公
    司所有之求職者履歷資料庫資料，自應認被告公司業已因此
    而受有不當之利益。
  3.再者，求職者履歷資料庫資料係經營人力銀行業者之產業競
    爭力所在，此種產銷機密即為營業秘密甚明，一旦洩漏予競
    爭對手之經營業者，即屬受有損害，原不以該機密之所有權
    是否移轉而有不同，故被告公司主張原告未喪失系爭求職者
    履歷資料庫資料之所有權而未受有損害等語，亦無可採。
  4.惟依不當得利之法則請求返還不當得利，以無法律上之原因
    而受利益，致他人受有損害為其要件，故得以請求返還之範
    圍，應以對方所受之利益為度，非以請求人所受損害若干為
    準（最高法院61年台上字第1695號判例意旨可資參照）。查
    ，受僱於被告公司之鄭英慶利用電腦下載前揭求職者之個人
    資料後，再由訴外人洪呈儒將前開資料交由被告公司工程師
    蔡世祥篩選比對，找出未在被告公司經營之1111人力銀行網
    站登錄資料之求職者名單，再交付被告公司之客服人員周曉
    錚、施文菊等人，發送電子郵件邀請前開名單上之客戶至被
    告公司所經營之1111人力銀行網站登錄資料等情已如前述。
    而依被告公司之客服人員施文菊於前揭偵查案件中陳稱：「
    …今（二十）日警方持台北地方法院91年聲搜字第1554號搜
    索票至全球華人公司執行搜索，在我電腦中發現104.mdb 資
    料庫（內有104new Table資料表格，並包含20,270筆資料）
    檔案…」等語（見上開卷宗第322 頁、第323 頁）、客服人
    員周曉琤於前揭偵查案件中陳稱：「在二十日警方…執行搜
    索，在施文菊電腦中發現有我給她的104.mdb 資料庫（內有
    104new Table資料表格，並包含20,270筆資料）檔案…」等
    語（見上開卷宗第357 頁）等語，可知訴外人鄭英慶自原告
    公司不法下載之求職者資料，經篩選比對過後，查得該資料
    中被告公司所無之客戶資料為20,270筆（見前揭偵查卷宗第
    323 頁之施文菊筆錄、第357 頁之周曉琤筆錄）；應認此部
    分始為被告公司受有利益之部分。
  5.又營業秘密之損害或得益，本難以計算，故營業秘密法第13
    條第1 項第2 款規定得以請求侵害人因侵害行為所得之利益
    為請求損害賠償之金額。由此規定反向推之，原告以其開發
    客戶之成本費用，作為其最保守之受損金額，而以此作為向
    被告公司請求不當得利返還計算之基準，自屬有據。查本件
    原告公司91年度開發每位求職者之平均費用約為186 元（計
    算式：推銷費用122,911,000 元÷登錄求職者660,000 人≒
    186 元/ 求職者），此有被告不爭執其形式真正之原告公司
    財務報告、安侯建業會計師事務所會計師查核報告、原告公
    司推銷明細表影本節本各1 份在卷可憑（見本院卷第40頁至
    第45頁），而被告公司受有利益之客戶資料為20,270筆已如
    前述，是本件被告公司所受之不當利益應認係3,770,220 元
    （計算式：186 ×20,270＝3,770,220） 。
(四)綜上所述，本件原告對被告公司及被告甲○○之侵權行為損
    害賠償請求權業已罹於時效而消滅，不應准許，原告回復名
    復之請求，亦應一併駁回。至原告依不當得利返還請求權請
    求被告公司返還3,770,220 元，及自起訴狀繕本送達翌日即
    95年5 月5 日起至清償日止按週年利率5 ％計算之利息部分
    ，為有理由，應予准許。至原告超過此部分之不當得利返還
    請求，則無依據，應予駁回。
四、本件事證已臻明確，兩造其餘主張陳述及所提之證據，經本
    院斟酌後，認與判決結果不生影響，均毋庸再予論述，附此
    敘明。
五、本件兩造均聲明願供擔保請求宣告假執行及免為假執行；就
    原告勝訴部分，核均無不合，爰分別酌定相當之擔保金額予
    以准許。至原告敗訴部分，其假執行之聲請失所依附，應予
    駁回。
六、訴訟費用負擔之依據：民事訴訟法第79條。
中　　華　　民　　國　　96　　年　　10　　月　　12　　日
                              民事第二庭法  官    黃蓓蓓
以上正本係照原本作成
如對本判決上訴，須於判決送達後20日內向本院提出上訴狀
中　　華　　民　　國　　96　　年　　10　　月　　12　　日
                                     法院書記官   林蓮女
